【裁判字號】    97,易,4813
【裁判日期】    980703
【裁判案由】    傷害
【裁判全文】
臺灣臺中地方法院刑事判決              97年度易字第4813號
公  訴  人  臺灣臺中地方法院檢察署檢察官
被      告  甲○○
上列被告因傷害案件，經檢察官聲請以簡易判決處刑（97年度偵
字第25902號），本院豐原簡易庭認不宜逕以簡易判決處刑（97
年度豐簡字第867號），簽移本院改依通常訴訟程序審判，判決
如下：
    主    文
甲○○傷害人之身體，處拘役參拾日，如易科罰金，以新臺幣壹
仟元折算壹日。
    犯罪事實
一、甲○○與乙○○原為男女朋友，乙○○於民國97年7月5日發
    生車禍受傷，乙○○思及一人獨處，若身體有不適之情形，
    恐無人照應，而於97年7月8日下午，前往甲○○位在臺北縣
    三重市○○○路45巷18號工地，尋找甲○○。然於同日晚間
    20 時、21時許，甲○○進入其上開工地臥室後，見乙○○
    將其臥室弄亂而發生爭執，竟基於傷害人身體之單一犯意，
    徒手自後將乙○○抱住拖行，強將乙○○拖出其臥室，過程
    中曾因重心不穩，甲○○、乙○○均跌倒在地，甲○○起身
    後，未加理會乙○○即逕行返回臥室。迨於翌日凌晨5時許
    ，甲○○見乙○○猶未離去，仍獨自停留在工地之公共浴室
    內，而承前傷害之犯意，以徒手強行將乙○○拖帶出浴室，
    致乙○○受有左上臂擦傷、右側膝部擦傷、左下腹挫傷瘀血
    之傷害。
二、案經乙○○訴由臺灣臺中地方法院檢察署檢察官偵查後聲請
    簡易判決處刑，本院豐原簡易庭認不宜逕以簡易判決處刑，
    簽移本院改依通常訴訟程序審理。
    理    由
一、訊據被告甲○○固不否認曾於上開時間、地點，與告訴人乙
    ○○發生爭執，而將告訴人自臥室及浴室拖出之事實，惟矢
    口否認有何傷害犯行，辯稱：當天係告訴人到伊工作地點鬧
    ，進入伊房間內不願離去，伊只好從後面抱住告訴人，將告
    訴人往外拖出去，因重心不穩，伊與告訴人都跌倒在地。後
    來告訴人仍不肯離去，一直待在浴室內，伊就將告訴人從浴
    室抱出來，靠近門口時，告訴人因以手抓門，伊從告訴人之
    腰部將其往外拖，伊並未無對告訴人為任何傷害之行為，況
    且在事發前約1星期左右，告訴人曾發生過車禍，手跟膝蓋
    也有受傷，並非伊造成云云，惟查：
(一)、告訴人於本院審理時以證人身分結證稱：97年7月8日，伊曾
    到臺北縣三重市○○○路45巷18號被告工作的工地，因為醫
    生告訴伊，伊不能一個人在家，因為伊車禍之後有受傷，所
    以醫生才會這樣跟伊說，伊才去工地找被告，工地很多人，
    如果伊有狀況的話，就可以有人幫伊送醫。伊當日下午到工
    地時，有看到被告在工地。他不知道在縫什麼東西，後來伊
    忘記伊是怎麼到房間去的。當時伊人很不舒服，頭很痛，找
    不到伊的藥，伊是如何受傷，伊也不清楚，但伊去醫院就醫
    時，伊手臂、胸前、左腰，左腳、右腳膝蓋都受有擦傷，但
    是伊之前出車禍時，這些地方都沒有受傷。伊之所以會告被
    告打伊，是因為伊依稀有印象，在工地時，被告有從工地房
    間把伊拉出來，工地的路不平，伊左腳應該是當時擦傷的，
    被告有把伊丟出來。伊有印象有人從伊兩側把伊拖出來，伊
    記得被告有說話，但是他說什麼話，伊也不記得。伊的腳好
    像是被告把伊拖出來之後，就放手了，伊跌在地上，所以膝
    蓋就受傷了，身體其他部分的傷，伊不是很確認，但伊醒來
    之後，身體就有這些傷等語（見本院98年2月13日審理筆錄
    ），核與被告前揭於本院審理時所自承，其當時曾自後面抱
    住告訴人，將告訴人往外拖出去，因重心不穩，伊與告訴人
    都跌倒在地等語相符。
(二)、另告訴人於本院審理時陳稱：伊曾本件傷害發生前幾日因發
    生車禍而送澄清綜合醫院平等分院就醫等語，經本院函詢澄
    清綜合醫院平等分院，經該院函覆稱：患者乙○○於97年7
    月5日23：08時，因車禍由消防局之救護車送至該院急診，
    經過檢查及處置後，於97年7月6日05：55時出院，改門診追
    蹤治療。出院診斷1.左側肩部及肘部挫傷。2.身體多處擦傷
    （左側肘部、左側膝部）等語，有該院98年5月25日澄高字
    第980213號函暨所附具之病歷資料在卷可參；然告訴人因受
    本件傷害，於97年7月11日至澄清綜合醫院中港分院就醫，
    經本院函詢澄清綜合醫院中港分院，經該院函覆稱：患者乙
    ○○於97年7月11日就醫所發現的傷勢為：左上臂擦傷、兩
    側膝部擦傷及左下腹挫傷瘀血，有該院98年3月5日澄高字第
    982133號函暨所附具之病歷資料在卷足佐，則對照前揭告訴
    人於97年7月5日與同月11日所受之傷害，顯見左上臂擦傷、
    右側膝部擦傷、左下腹挫傷瘀血，係於97年7月5日告訴人車
    禍後之新傷。
(三)、又參以被告坦承，確曾以上述方式強力拉扯告訴人，衡諸常
    情，上開拉扯之行為確有造成人身傷害之可能。而被告既已
    知悉告訴人不願離去，本應可尋求其他合法途徑請求告訴人
    離去，然竟以強力拉扯告訴人身體之方式為之，則被告仍謂
    其並無任何傷害告訴人之故意，顯無足採信。是本件事證明
    確，被告傷害犯行洵堪認定，應予依法論科。
二、核被告甲○○所為，係犯刑法第277條第1項之傷害罪。爰審
    酌被告犯罪動機僅因其與告訴人間之感情糾紛，不思以理性
    之處理，竟以暴力之方式處理，其犯罪之手段為以徒手拉扯
    告訴人，造成告訴人所受傷害之程度尚非重大，及犯後否認
    犯行，態度非佳等一切情狀，量處如主文所示之刑，並諭知
    易科罰金之折算標準，以示懲儆。
據上論斷，應依刑事訴訟法第452條、第299條第1項前段，刑法
第277條第1項、第41條第1項前段，刑法施行法第1條之1，判決
如主文。
中    華    民    國    98    年    7     月     3    日
                        臺灣臺中地方法院刑事第十五庭
                            法  官  劉麗瑛
以上正本證明與原本無異。
如不服本判決應於收受判決後10日內向本院提出上訴書狀，並應
敘述具體理由；其未敘述上訴理由者，應於上訴期間屆滿後20日
內向本院補提理由書（均須按他造當事人之人數附繕本）「切勿
逕送上級法院」。
                            書記官  王玟
中    華    民    國    98    年    7     月     3    日
附錄論罪科刑法條
中華民國刑法第277條
傷害人之身體或健康者，處3年以下有期徒刑、拘役或1千元以下
罰金。
犯前項之罪因而致人於死者，處無期徒刑或7年以上有期徒刑；
致重傷者，處3年以上10年以下有期徒刑。


司法院資訊處製作；財團法人民間司法改革基金會備份。
